【裁判字號】    99,訴,105
【裁判日期】    990226
【裁判案由】    毒品危害防制條例
【裁判全文】
臺灣苗栗地方法院宣示判決筆錄           99年度訴字第105號
公  訴  人  臺灣苗栗地方法院檢察署檢察官
被      告  甲○○
指定辯護人  本院公設辯護人  乙○○
上列被告因違反毒品危害防制條例案件（起訴案號：98年度毒偵
字第1539號），本院於中華民國99年2 月26日下午4 時，在本院
第二法庭宣示判決，出席職員如下：
                      法  官  林信旭
                      書記官  黃雅琦
法官起立朗讀判決主文、犯罪事實要旨、處罰條文、附記事項，
及告以上訴限制、期間並提出上訴狀之法院，且諭知記載其內容
：
一、主  文：
    甲○○施用第一級毒品，累犯，處有期徒刑柒月，扣案第一
    級毒品海洛因壹小包（毛重零點貳公克）沒收銷燬，又施用
    第二級毒品，累犯，處有期徒刑肆月，扣案毒品吸食器壹組
    沒收。主刑部分應執行有期徒刑拾月。
二、犯罪事實要旨：如後附起訴書所載。
三、處罰條文：
    毒品危害防制條例第10條第1 項、第2 項。
四、協商判決除有刑事訴訟法第455 條之4 第1 項第1 款於本訊
    問程序終結前，被告撤銷協商合意或檢察官撤回協商聲請者
    ；第2 款被告協商之意思非出於自由意志者；第4 款被告所
    犯之罪非第455 條之2 第1 項所定得以協商判決者；第6 款
    被告有其他較重之裁判上一罪之犯罪事實者；第7 款法院認
    應諭知免刑或免訴、不受理者情形之一，及違反同條第2 項
    「法院應於協商合意範圍內為判決；法院為協商判決所科之
    刑，以宣告緩刑或2 年以下有期徒刑、拘役或罰金為限」之
    規定者外，不得上訴。
五、如有前項得上訴之情形，若不服本件判決，得自收受判決筆
    錄送達之日起10日內，向本院提出上訴書狀，上訴於第二審
    法院。
中    華    民    國    99    年    2     月    26    日
                  台灣苗栗地方法院刑事第一庭
                            書記官  黃雅琦
                            法  官  林信旭
以上正本證明與原本無誤
                            書記官  黃雅琦
中    華    民    國    99    年    2     月    26    日
附件：
臺灣苗栗地方法院檢察署檢察官起訴書
                                    98年度毒偵字第1539號
    被      告  甲○○  男  35歲（民國○○年○○月○○日生）
                        籍設苗栗縣大湖鄉義和村16鄰14號
                        （另案在臺灣臺中監獄苗栗分監執行
                         中）
                        國民身分證統一編號：Ｚ000000000號
上列被告因違反毒品危害防制條例案件，已經偵查終結，認應提
起公訴，茲將犯罪事實及證據並所犯法條分敘如下：
        犯罪事實
一、甲○○前因施用毒品案件，經法院先後2 次裁定送觀察、勒
    戒後，均認無繼續施用毒品之傾向，分別於民國90年6 月4
    日及92年12月12日，經本署檢察官以90年度毒偵字第731 號
    及92年度毒偵字第916 號為不起訴處分確定。惟前述觀察、
    勒戒並無法收其實效，甲○○於該次觀察、勒戒執行完畢釋
    放後，5 年內又因再犯施用第二級毒品、偽造貨幣及贓物案
    件，分經判處有期徒刑7 月、3 年6 月、6 月，其中贓物部
    分經減刑為有期徒刑3 月，並定應執行刑為有期徒刑4 年1
    月確定，於民國98年2 月15日假釋期滿執行完畢。
二、詎甲○○仍未戒除毒癮，復基於施用第一級毒品之犯意，於
    98年12月11日下午4 時許，於停放在苗栗縣銅鑼鄉盛隆村13
    鄰中油2 號井附近之車牌號碼OB-2572 號自小客車內，以將
    海洛因摻入香菸內點燃後吸食之方式，施用第一級毒品海洛
    因1 次；另基於施用第二級毒品之犯意，於同一時、地，以
    將甲基安非他命置於玻璃球內，燃火燒烤後吸食其煙霧之方
    式，施用第二級毒品甲基安非他命1 次。嗣警於同日下午5
    時30分許，在苗栗縣後龍鎮○○里○○路484 號前搜索查獲
    ，並當場扣得海洛因1 小包（毛重0.2 公克）、吸食器1 組
    等物，經其同意採尿送驗後，檢驗結果呈嗎啡、安非他命及
    甲基安非他命陽性反應，因而獲悉上情。
三、案經苗栗縣警察局大湖分局報告偵辦。
        證據並所犯法條
一、證據清單及待證事實
 ┌──┬──────────────┬──────────────┐
 │編號│  證     據     名      稱  │ 待      證      事      實 │
 ├──┼──────────────┼──────────────┤
 │  1 │被告甲○○於警詢時及偵查中之│證明被告確有於犯罪事實二所載│
 │    │自白。                      │時、地施用第一、二級毒品海洛│
 │    │                            │因、甲基安非他命之事實。    │
 │    │                            │                            │
 ├──┼──────────────┼──────────────┤
 │  2 │苗栗縣警察局大湖分局毒品犯罪│證明送驗編號98E081號之尿液，│
 │    │嫌疑人尿液採驗作業管制紀錄表│確係自被告身體排放、採集之代│
 │    │及濫用藥物尿液檢驗監管紀錄表│謝物。                      │
 │    │各1份。                     │                            │
 ├──┼──────────────┼──────────────┤
 │  3 │中山醫學大學附設醫院檢驗科藥│證明被告為警採尿送驗後，檢驗│
 │    │物檢測中心於98年12月31日出具│結果呈嗎啡、安非他命及甲基安│
 │    │之尿液檢驗報告1份。         │非他命陽性反應。            │
 ├──┼──────────────┼──────────────┤
 │  4 │苗栗縣警察局大湖搜索扣押筆錄│證明被告持有第一級毒品海洛因│
 │    │、扣押物品目錄表各1份及現場 │及吸食器1組之事實。         │
 │    │照片22張。                  │                            │
 │    │                            │                            │
 ├──┼──────────────┼──────────────┤
 │  5 │刑案資料查註紀錄表、全國施用│證明被告前因施用毒品案件，經│
 │    │毒品案件紀錄表、受觀察勒戒人│觀察、勒戒執行完畢釋放後，5 │
 │    │毒品及前科紀錄簡列表及矯正簡│年內再犯施用第二級毒品之罪，│
 │    │表各1份。                   │而本件被告涉嫌施用毒品之時間│
 │    │                            │，雖在首開觀察、勒戒執行完畢│
 │    │                            │釋放後5年以後，惟其於5年內曾│
 │    │                            │經再犯，與「五年後再犯」之情│
 │    │                            │形顯屬有別，自應依法訴追。  │
 └──┴──────────────┴──────────────┘
二、核被告甲○○所為，係違反毒品危害防制條例第10條第1、2
    項之施用第一、二級毒品罪嫌。所犯上開2罪，犯意各別，行
    為互殊，罪名不同，請分論併罰。被告前受徒刑之執行完畢
    ，5年以內故意再犯本件有期徒刑以上之罪，為累犯，請依刑
    法第47條第1項加重其刑。至扣案之海洛因，請依毒品危害防
    制條例第18條第1項前段規定宣告沒收並銷燬之。至扣案之吸
    食器1組，係被告所有供施用毒品之用，請依刑法第38條第1
    項第2款規定宣告沒收。
三、依毒品危害防制條例第23條第2項、刑事訴訟法第251條第1
    項提起公訴。
    此    致
臺灣苗栗地方法院
中    華    民    國    99    年    1    月   25     日
                              檢  察  官   葉  柏  岳
本件證明與原本無異
中    華    民    國    99    年    2     月    2     日
                              書  記  官  彭  國  恭
毒品危害防制條例第10條
施用第一級毒品者，處 6 月以上 5 年以下有期徒刑。
施用第二級毒品者，處 3 年以下有期徒刑。

司法院資訊處製作；財團法人民間司法改革基金會備份。
